臺灣高雄地方法院民事判決　九十一年度訴字第二二八二號
　　原　　　告　台中商業銀行股份有限公司
　　法定代理人　蔡裕芳
　　訴訟代理人　乙○○
　　被　　　告　甲○○
　　訴訟代理人　丙○○
右當事人間請求清償債務事件，本院判決如左：
    主      文
被告應給付原告新台幣壹佰玖拾柒萬肆仟貳佰肆拾元，及自民國九十一年一月二十日
起至清償日止，按週年利率百分之八點五六計算之利息；並自民國九十一年二月二十
一日起至清償日止，其逾期在六個月以內者，按上開利率百分之十，逾期超過六個月
者，按上開利率百分之二十計算之違約金。
訴訟費用由被告負擔。
本判決於原告以新台幣陸拾伍萬玖仟元供擔保後得假執行。
    事      實
甲、原告方面：
一、聲明：除假執行擔保金額外，如主文所示。
二、陳述：訴外人金竹巧有限公司（下稱金竹巧公司）以被告甲○○為連帶保證人，
    於民國八十六年十一月二十日，向原告借款新臺幣（下同）二百三十五萬元，約
    定借款期限自八十六年十一月二十日起至一百零一年十一月二十日止，按月平均
    攤還本息，利息按週年利率百分之九（本件僅依週年利率百分之八點五六請求）
    計算之利息，並約定如有任何一宗債務不依約清償或攤還本息時，即喪失期限利
    益，全部債務視為到期，除仍按約定利率支付遲延利息外，逾期在六個月以內者
    ，按上開利率百分之十，超過六個月以上者，按上開利率百分之二十計算加付違
    約金。詎金竹巧公司自九十一年一月二十日起即未按期繳款，依約即喪失期限利
    益，全部債務視為到期，尚積欠原告如主文第一項所示之借款、利息與違約金，
    屢經催討，金竹巧公司均置之不理，而被告既為金竹巧公司之連帶保證人，依約
    應負連帶清償之責，爰依連帶保證契約法律關係，請求判決如主文第一項所示，
    並願供擔保請求宣告假執行。
三、證據：提出借據、放款借據、本票、撥款協議暨約定書、授信額度契約書、開發
    信用狀約定書、授信資料查詢單等各一份及約定書四份為證。
乙、被告方面：
    被告未於最後言詞辯論期日到場，據其先前於言詞辯論期日到場所為之聲明及陳
    述略以：
一、聲明：
（一）原告之訴駁回。
（二）訴訟費用由原告負擔。
二、陳述：對於原告主張被告曾擔任金竹巧公司上開借貸之連帶保證人，金竹巧公司
    尚積欠原告如主文第一項所示之借款本金、利息與違約金等事實均不爭執，惟八
    十七年四月間，原告以被告信用不佳為由，通知金竹巧公司更換借款連帶保證人
    ，金竹巧公司已配合更正保證人為訴外人謝聰勝，當初被告有到原告銀行重新填
    寫對保資料，被告已非系爭借款之連帶保證人，原告仍向被告請求，顯屬無據，
    請求判決如被告聲明所示等語。
    理      由
一、被告經合法通知，未於最後言詞辯論期日到場，核無民事訴訟法第三百八十六條
    所列各款情形，爰依原告之聲請，由其一造辯論而為判決。
二、原告主張之事實，已據其提出與所述內容相符之借據、放款借據、本票、撥款協
    議暨約定書、授信額度契約書、開發信用狀約定書、授信資料查詢單等各一份及
    約定書四份為證，且被告對於曾擔任系爭借貸之連帶保證人，及金竹巧公司尚積
    欠原告如主文第一項所示之借款等事實亦不爭執，堪認原告主張被告曾擔任金竹
    巧公司之連帶保證人及金竹巧公司尚積欠原告如主文第一項所示借款等事實，堪
    信為真實。
三、至於被告辯稱：八十七年四月間原告以被告債信不佳為由，通知金竹巧公司更換
    系爭借款連帶保證人，而金竹巧公司已配合更正為訴外人謝聰勝，被告已無庸就
    系爭借款負連帶清償責任乙事。按當事人主張有利於己之事實者，就其事實有舉
    證之責任，民事訴訟法第二百七十七條定有明文，被告既辯稱已非系爭借款之連
    帶保證人，揆諸上開規定，就其所辯更換連帶保證人乙節，應負舉證之責。經查
    ：金竹巧公司共向原告借貸四筆款項，其中二筆為無擔保信用放款（即一百萬
    元借款；額度為美金三十萬元之委託開發信用狀借款），另二筆則為有擔保之
    放款，原告雖曾更換與金竹巧公司間之借款連帶保證人，然僅限於更換上開二筆
    無擔保信用放款部分，系爭借款因屬擔保放款，故原告未曾更換連帶保證人之事
    實，已據原告陳明在卷，並有被告不爭執為真正之本票、授信資料查詢單、撥款
    協議書暨約定書、授信額度契約書、放款借據及開發信用狀約定書等影本各一份
    為證；而被告就其所辯更換連帶保證乙節，既未舉證以實其說，準此，堪認原告
    主張系爭借貸契約未更換連帶保證人，被告迄今仍為系爭借款之連帶保證人等情
    ，應屬可採，被告上開所辯，與事實不符，不足採信。
四、又按消費借貸者，謂當事人約定，一方移轉金錢或其他代替物之所有權於他方，
    而他方以種類、品質、數量相同之物返還之契約。借用人應於約定期限內，返還
    與借用物種類、品質、數量相同之物。遲延之債務，以支付金錢為標的者，債權
    人得請求依法定利率計算之遲延利息。但約定利率較高者，仍從其約定利率。當
    事人得約定債務人不履行債務時，應支付違約金，民法第四百七十四條、第四百
    七十八條、第二百三十三條第一項、第二百五十條第一項分別定有明文。再按保
    證者，謂當事人約定，一方於他方之債務人不履行債務時，由其代負履行責任之
    契約。保證債務，除契約另有訂定外，包含主債務之利息、違約金、損害賠償及
    其他從屬於主債務之負擔，民法第七百三十九條、第七百四十條亦有明文。又保
    證債務之所謂連帶，係指保證人與主債務人負同一債務，對於債權人各負全部給
    付之責任而言。
五、查金竹巧公司為系爭借貸契約之借用人，而被告為借款之連帶保證人，金竹巧公
    司未依約清償本息，尚積欠原告如主文第一項所示之借款本金、利息及違約金，
    被告為其連帶保證人，依約應負連帶清償之責。從而，原告依據連帶保證契約法
    律關係，請求被告給付一百九十七萬四千二百四十元，及自九十一年一月二十日
    起至清償日止，按週年利率百分之八點五六計算之利息；並自九十一年二月二十
    一日起至清償日止，其逾期在六個月以內者，按上開利率百分之十，逾期超過六
    個月者，按上開利率百分之二十計算之違約金，即屬正當，應予准許。
六、原告陳明願供擔保，請求宣告假執行，核無不合，茲酌定擔保金額，予以准許。
據上論結，本件原告之訴為有理由，依民事訴訟法第三百八十五條第一項前段、第七
十八條、第三百九十條第二項，判決如主文。
中　　　華　　　民　　　國　　九十一　　年　　　九　　　月　　十一　　　日
                                 臺灣高雄地方法院民事第二庭
~B法　　　官　唐照明
右為正本係照原本作成。
如不服本判決，應於送達後廿日內，向本院提出上訴狀並表明上訴理由，如於本判決
宣示後送達前提起上訴者，應於判決送達後十日內補提上訴理由書（須附繕本）。
中　　　華　　　民　　　國　　九十一　　年　　　九　　　月　　十一　　　日
~B法院書記官　李承悌
